臺灣苗栗地方法院民事簡易判決
                                    110年度苗簡字第388號
原      告  謝雪嬌  

訴訟代理人  洪弘晉  
被      告  曾寶鋒  



上列當事人間因毀損等案件，原告提起刑事附帶民事訴訟，經本
院刑事庭裁定移送前來（109 年度附民字第173 號），本院於民
國110 年8 月2 日言詞辯論終結，判決如下：
    主  文
被告應給付原告新臺幣105,000 元，及自民國110 年1 月1 日起
至清償日止，按年息5%計算之利息。
原告其餘之訴駁回。
本判決原告勝訴部分得假執行。
原告其餘假執行之聲請駁回。
    事實與理由
壹、程序方面：
    被告經合法通知，未於言詞辯論期日到場，核無民事訴訟法
    第386 條各款所列情形，爰依原告聲請，由其一造辯論而為
    判決。
貳、實體方面：
一、原告起訴主張略以：
（一）被告與真實姓名、年籍不詳之成年男子（下稱Ａ男），因
      受他人之託欲向原告之夫討債，乃於民國109 年1 月21日
      21時31分許，共同基於恐嚇、毀損之犯意聯絡，由被告駕
      車搭載Ａ男至原告位於苗栗縣○○鎮○○街00號住處，隨即進
      入上址一樓室內，先由Ａ男向原告恫嚇「妳先生惹錯人了
      ，不要白目，給我小心一點」等語。令原告心生畏懼，再
      由被告與Ａ男一同以紅色油漆潑灑上址一樓室內之椅子、
      牆面、地板，致該等物品缺損而不堪使用，足生損害於原
      告，以此方法恫嚇原告，造成原告心生畏懼，致危害於原
      告之生命身體安全。
（二）原告因被告前開行為，造成原告財物損失且產生焦慮、失
      眠，甚至一度搬離住處一陣子。原告因上開物品損壞及清
      理計花費新臺幣（下同）100,000 元，精神受損之慰撫金
      100,000 元，合計200,000 元。爰依民法第184 條第1 項
      前段、第195 條第1 項前段提起本訴。
（三）並聲明：⑴被告應給付原告200,000 元及自刑事附帶民事
      訴訟起訴狀繕本送達被告之翌日起至清償日止，按年息5%
      計算之利息。⑵原告願供擔保，請准宣告假執行。
二、被告則未於言詞辯論期日到場，亦未提出書狀作何聲明或陳
    述。
三、得心證之理由：
（一）原告主張之事實，業據其提出達雅裝潢行出具之報價單為
      證（見本院卷第59頁）。此外，復有內政部警政署刑事警
      察局鑑定書（指紋鑑定）、現場照片、路口監視畫面等在
      卷可稽（見臺灣苗栗地方檢察署109 年度偵字第2619號偵
      查卷第41至55頁）。又被告上開犯行，業經本院刑事庭以
      109 年度易字第851 號刑事判決，判處被告共同犯毀損他
      人物品罪（恐嚇安全罪因想像競合而從一重之毀損罪處斷
      ），處有期徒刑3 月在案，有該刑事判決書在卷可按（見
      本院卷第19至25頁）。再被告經合法通知，未於言詞辯論
      期日到場爭執，復未提出書狀供本院斟酌，依民事訴訟法
      第436 條第2 項、第280 條第3 項準用同條第1 項規定，
      視同自認。本院審酌上開證據，堪信原告之主張之事實為
      真實。
（二）按因故意或過失，不法侵害他人之權利者，負損害賠償責
      任；不法侵害他人之身體、健康、名譽、自由、信用、隱
      私、貞操，或不法侵害其他人格法益而情節重大者，被害
      人雖非財產上之損害，亦得請求賠償相當之金額，民法第
      184 條第1 項前段、第195 條第1 項前段分別定有明文。
      查被告有前開行為，已如前述，自應負損害賠償之責。是
      原告依前開規定請求被告賠償損害，即屬於法有據。茲就
      原告請求項目論述如下：
  １、物品損壞及清理費部分：原告此部分之請求，業已提出達
      雅裝潢行出具之報價單為證（見本院卷第59頁），而上開
      報價單修復壁紙、傢俱及油漆清洗整理之費用合計150,00
      0 元，原告僅請求100,000 元，未逾上開報價單之金額，
      是原告此部分之請求應予准許。
  ２、精神慰撫金部分：
      按不法侵害他人之人格權，被害人受有非財產上損害，請
      求加害人賠償相當金額之慰撫金時，法院對於慰撫金之量
      定，應斟酌實際加害情形、所造成之影響、被害人所受精
      神上痛苦之程度、雙方之身分、地位、經濟狀況及其他各
      種情形，以核定相當之數額（最高法院47年度台上字第12
      21號、51年度台上字第223 號及76年度台上字第1908號判
      決意旨參照）。查原告為高職畢業，從事推拿師工作，惟
      在本件事故發生約3 年前退休，退休前每月薪資約6 、7
      萬元，108 年度所得為346,940 元，名下有房屋2 筆、土
      地2 筆、汽車1 部、投資10筆，財產總額為4,544,260 元
      、109 年度所得為205,771 元、財產同108 年度；被告為
      高中畢業，從事拖吊業，108 、109 年度所得均為0 元，
      名下並無財產，業經原告陳明在卷，且有被告於本院刑事
      庭之供述筆錄在卷可按（見本院109 年度易字第851 號卷
      第108 頁）。此外，並經本院依職權查詢兩造之稅務電子
      閘門財產所得調件明細表在卷可憑（見本院個資卷）。爰
      斟酌兩造上開身分、地位、經濟狀況，及被告所為前揭犯
      行之情節，致原告受到驚嚇之程度，對原告精神上所造成
      之痛苦等一切情狀，認原告請求之精神慰撫金以5,000 元
      為適當，逾此部分之請求，尚屬過高，不應准許。
  ３、綜上所述，原告請求之金額合計為105,000 元（物品損壞
      及清理費100,000 元+ 精神慰撫金5,000 元=105,000元）
      。
（三）給付無確定期限者，債務人於債權人得請求給付時，經其
      催告而未為給付，自受催告時起，負遲延責任。其經債權
      人起訴而送達訴狀，與催告有同一之效力；遲延之債務，
      以支付金錢為標的者，債權人得請求依法定利率計算之遲
      延利息；應付利息之債務，其利率未經約定，亦無法律可
      據者，週年利率為百分之五，民法第229 條第2 項、第23
      3 條第1 項前段、第203 條分別定有明文。原告對被告之
      前揭侵權行為損害賠償請求權，係屬給付無確定期限之金
      錢債權。而刑事附帶民事訴訟起訴狀繕本係於109 年12月
      31日送達於被告（見本院附民卷第11頁），依法於該日對
      被告生送達效力。從而，原告併請求被告自110 年1 月1
      日起至清償日止，按法定利率即年息5%計算之利息，未逾
      前開規定，自屬有據，應予准許。
四、從而，原告依侵權行為之法律關係，請求被告給付105,000
    元，及自110 年1 月1 日起至清償日止，按年息5%計算之利
    息，為有理由，應予准許。逾此部分之請求，則屬無據，應
    予駁回。
五、本件原告勝訴部分係依民事訴訟法第427 條第1 項規定適用
    簡易程序之訴訟，所為被告敗訴之判決，依同法第389 條第
    1 項第3 款規定，本院應依職權宣告假執行。原告就上開勝
    訴部分陳明願供擔保聲請宣告假執行，僅係促使本院之職權
    發動，無庸另為准駁之諭知。至原告敗訴部分，其假執行之
    聲請已失所附麗，應併予駁回。
六、本件事證已臻明確，原告其餘攻擊防禦方法及所提證據，經
    審酌後，於判決結果不生影響，爰不一一論駁，附此敘明。
七、法院認附帶民事訴訟確係繁雜，非經長久時日不能終結其審
    判者，得以合議裁定移送該法院之民事庭；其因不足法定人
    數不能合議者，由院長裁定之；前項移送案件，免納裁判費
    ，刑事訴訟法第504 條第1 項、第2 項定有明文。本件係經
    本院刑事庭以109 年度附民字第173 號裁定移送前來，依上
    揭法律規定，係免納裁判費，且本件並未支付任何訴訟費用
    ，故無需宣告訴訟費用之負擔，附此敘明。
據上論結，原告之訴為一部有理由，一部無理由，依民事訴訟法
第385 條第1 項前段、第389 條第1 項第3 款，判決如主文。
中　　華　　民　　國　 110　　年　　8 　　月　　16　　日
              苗栗簡易庭法　官　陳秋錦
以上正本係照原本作成。
如對本判決上訴，須於判決送達後20日內向本院提出上訴狀。
                        書記官　張智揚
中　　華　　民　　國　 110　　年　　8 　　月　　16　　日